【裁判字號】    88,訴,218
【裁判日期】    890131
【裁判案由】    偽造文書等
【裁判全文】
臺灣宜蘭地方法院刑事判決                          八十八年度訴字第二一八號
    公  訴  人  臺灣宜蘭地方法院檢察署檢察官
    被      告  乙○○
右列被告因違反稅捐稽徵法等案件，經檢察官提起公訴 (八十八年度偵字第一三二五
號)，本院判決如左：
    主  文
乙○○行使偽造私文書，足以生損害於公眾及他人，處有期徒刑參月。
丙○○領取隆榮工程股份有限公司自民國八十四年一月至十月薪工資合計新台幣十萬
元之薪工資表上偽造「丙○○」之印文及偽造之丙○○印章均沒收。
    事  實
一、乙○○於 (民國）八十六年間因業務過失致死，經判處有期徒刑六月，緩刑三年
    ，於八十六年九月十八日確定。復於八十四年間，承包隆榮工程股份有限公司 (
    下稱隆榮公司)台中港站水泥庫之土木工程 (下稱系爭工程)兼為隆榮公司之工地
    主任。其明知丙○○並未在該工地工作，竟收受下游包商甲○○所交付，以偽造
    丙○○印章所偽造丙○○支領隆榮公司八十四年度薪工資共計新台幣 (下同）十
    萬元之薪工資表 (下稱系爭薪工資表），轉交不知情之隆榮公司，據以申報營利
    事業所得稅，使隆榮公司申報之成本增加，營利所得減少，以幫助隆榮公司逃漏
    營利事業所得稅二萬五千元，足以生損害於丙○○及稅捐稽徵機關對於課稅之正
    確性。
二、案經丙○○向財政部台灣省南區國稅局旗山稽徵所檢舉，由該所函送臺灣宜蘭地
    方法院檢察署檢察官偵查起訴。
    理  由
一、訊據被告坦承係隆榮公司工地主任，其有向甲○○收取丙○○系爭薪工資表，轉
    交隆榮公司報稅，惟否認右揭犯行，辯稱：丙○○是甲○○僱用之工人，伊不知
    丙○○有無在系爭工程工作，伊不知系爭薪工資表是偽造云云。惟查，丙○○僅
    受僱甲○○在系爭工程工作三天，且並未交付印章予甲○○製作系爭工資表，甲○○也從未告之要製作系爭工資表，要刻伊之印章等情，業據本院囑託台灣高雄
    地方法院訊問丙○○在卷，復有丙○○檢舉書、系爭自八十四年一月至十月領取
    共計十萬元之薪工資表附卷可憑，足認系爭薪工資表係偽造。次查，被告坦承係
    隆榮公司在系爭工程之工地主任，則身為工地主任，系爭工程究僱請那些人，自
    難謂為不知情，則丙○○有無在系爭工程工地工作，及丙○○薪工資表是否係偽
    造等情，被告自難委為不知道，其所辯不知丙○○未在工地工作及系爭薪工資表
    係偽造云云，自非可採。再者，被告將系爭薪工資表轉交隆榮公司據以報稅，致
    隆榮公司逃漏營利事業所得稅二萬五千元之事實，有丙○○八十四年度扣繳憑單
    、丙○○八十四年度綜合所得稅核定通知書、財政部台灣省北區國稅局羅東稽徵
    所八十八年十月五日北區國稅羅東審第八阿０七九一四二號函附卷足佐。本件事
    證明確，被告犯行堪以認定。
二、核被告所為，係犯刑法第二百十六條、第二百十條之行使偽造私文書罪及稅捐稽
    徵法第四十三條第一項之幫助逃漏稅罪。被告所犯二罪間，有方法結果之牽連關
    係，應從重論以行使偽造私文書罪。爰審酌被告現仍在緩刑期內及營造業者對此
    類犯罪之動機、手法、所生危害及其犯罪後否認等一切情狀，處如主文所示之刑
    。
三、丙○○領取隆榮工程股份有限公司自民國八十四年一月至十月薪工資合計新台幣
    十萬元之薪工資表上偽造「丙○○」之印文應依法宣告沒收，偽造之丙○○印章
    ，並無證據顯示以滅失，亦應依法宣告沒收。
據上論斷，應依刑事訴訟法第二百九十九條第一項前段、稅捐稽徵法第四十三條第一
項、刑法第二百十六條、第二百十條、第五十五條、第二百十九條、第十一條前段，
判決如主文。
本案經檢察官吳慧蘭到庭執行職務。
中      華      民      國     八十九    年     一     月    三十一     日
                                        臺灣宜蘭地方法院刑事庭
                                            法  官  林  美  治
右正本證明與原本無異。
如不服本判決，應於判決送達後十日內向本院提出上訴狀。（應附繕本）
                                            書記官  賴  宜  君
中      華      民      國     八十九    年     二     月      三       日
附錄本案論罪法條全文
    刑法第二百十條
偽造、變造私文書，足以生損害於公眾或他人者，處五年以下有期徒刑。
    刑法第二百十六條
行使第二百十條至第二百十五條之文書者，依偽造、變造文書或登載不實事項或使登
載不實事項之規定處斷。
    稅捐稽徵法第四十三條第一項
教唆或幫助犯第四十一條或第四十二條之罪者，處三年以下有期徒刑、拘役、或科一
千元以下罰金。執行業務之律師或會計師犯前項之罪者，加重其刑至二分之１。


司法院資訊處製作；財團法人民間司法改革基金會備份。
